# 年初未分配利润是负数，本年盈利，但年末未分配利润依然是负数，可以计提盈余公积？

提问人：jwl0102 时间：2017-02-12 13:11:53
年初未分配利润是负数，本年盈利，但年末未分配利润依然是负数，可以计提盈余公积？？

回答人：chenyiwei
根据《公司法》的规定，利润分配首先应当弥补累计亏损，累计亏损全部弥补后有剩余的，才可以进行利润分配。所以，虽然本年度盈利，但年末未分配利润仍然是负数的，本年度不计提盈余公积。